# 股权投资的减值准备

提问人：196688 时间：2019-02-18 21:42:38
陈总您好！
请问，甲公司对乙公司投资 100 万元，占比 10%，无重大影响，确认为可供出售金融资产，按成本计量。因对乙公司的投资出现减值迹象，乙公司的控股股东向甲公司提供了抵押担保。在估计该投资的减值损失时，要不要考虑抵押物的变现价值？扣除抵押物的差额确认可供出售金融资产的减值损失？还是不扣除抵押物的变现价值？谢谢！

回答人：chenyiwei
在计量可供出售金融资产减值时，不应考虑该资产本身以外的其他事项的影响。所以理论上在计提减值准备测算可收回金额时不考虑被投资公司大股东提供的抵押担保，但可以在确认减值损失的同时，就很可能从其大股东获得的补偿款确认一项补偿权资产并贷记营业外收入。